da: Erhverv og industri > Medicinsk > Medicinsk udstyr > Bårer: Manuelle bårer; Motordrevne bårer
ru: Бизнес и промышленность > Медицина > Медицинское оборудование > Медицинские тележки и каталки: Ручные тележки и каталки; Электрические тележки и каталки
sl-SI: Posel in industrija > Zdravstvo > Medicinska oprema > Medicinska nosila in nosilne postelje: Ročna nosila in nosilne postelje; Električna nosila in nosilne postelje
ko: 비즈니스/산업 > 의료 > 의료 장비 > 들것/바퀴 달린 들것: 수동식 들것/바퀴 달린 들것; 전동식 들것/바퀴 달린 들것
pt-BR: Comercial e industrial > Medicina > Equipamento médico > Macas e camas hospitalares: Macas e camas manuais; Macas e camas elétricas
sv: Företag och industri > Sjukvård > Medicinsk utrustning > Sjukbårar: Manuella bårar; Motordrivna bårar
es: Economía e industria > Productos médicos > Equipo médico > Camillas médicas con y sin ruedas: Camillas manuales con y sin ruedas; Camillas eléctricas con y sin ruedas
zh-CN: 商业/工业 > 医疗 > 医疗器械 > 医疗担架/轮床: 手动担架/轮床; 电动担架/轮床
hu: Üzlet és ipar > Orvosi > Orvosi berendezések > Orvosi hordágyak: Kézi hordágyak; Motoros hordágyak
pt-PT: Business e industrial > Médico > Equipamento médico > Esticadores e macas médicos: Esticadores e macas manuais; Esticadores e macas motorizados
bg-BG: Бизнес и промишленост > Медицински > Медицинско оборудване > Болнични носилки и колички: Ръчни носилки и колички; Електрически носилки и колички
nl: Zakelijk en industrieel > Medisch > Medische apparatuur > Brancards: Handmatige brancards; Aangedreven brancards
tr: İş ve Endüstri > Medikal > Medikal Ekipmanlar > Tıbbi Sedyeler: Manuel Sedyeler; Elektrikli Sedyeler
de: Wirtschaft & Industrie > Medizinischer Bereich > Medizinische Geräte > Tragen: Manuelle Tragen und Bahren; Motorisierte Tragen und Bahren
ro-RO: Afaceri și sectorul industrial > Sectorul medical > Echipamente medicale > Tărgi și paturi mobile medicale: Tărgi și paturi mobile manuale; Tărgi și paturi mobile electrice
ja: ビジネス・産業 > 医療 > 医療機器 > 医療用担架・ストレッチャー: 手動担架・ストレッチャー; 電動担架・ストレッチャー
pl: Biznes i przemysł > Branża medyczna > Sprzęt medyczny > Nosze ręczne i nosze na kółkach: Nosze standardowe i nosze na kółkach; Nosze elektryczne i nosze na kółkach
fr: Entreprise et industrie > Secteur médical > Équipement médical > Brancards et civières: Brancards et civières manuels; Brancards et civières électriques
hr-HR: Posao i industrija > Medicina > Medicinska oprema > Medicinska nosila i kolica: Ručna nosila i kolica; Električna nosila i kolica
vi: Kinh doanh & Công nghiệp > Y tế > Thiết bị y tế > Băng ca y tế: Băng ca đẩy tay; Băng ca có động cơ
cs: Obchod a průmysl > Zdravotnictví > Zdravotnické vybavení > Zdravotnická nosítka a pojízdná lůžka: Ručně ovládaná nosítka a pojízdná lůžka; Motorizovaná nosítka a pojízdná lůžka
lt-LT: Verslas ir pramonė > Medicina > Medicinos įranga > Medicininiai neštuvai ir lovos ant ratukų: Rankiniai neštuvai ir lovos ant ratukų; Elektriniai neštuvai ir lovos ant ratukų
nb: Forretninger og industri > Medisinsk > Medisinsk utstyr > Medisinske bårer: Manuelle bårer; Strømdrevne bårer
en: Business & Industrial > Medical > Medical Equipment > Medical Stretchers & Gurneys: Manual Stretchers & Gurneys; Powered Stretchers & Gurneys
fi: Yritys ja teollisuus > Lääketiede > Lääketieteelliset laitteet > Paarit ja tuentavälineet: Manuaaliset paarit ja tuentavälineet; Moottoroidut paarit ja tuentavälineet
zh-TW: 商業與各產業 > 醫療業 > 醫療設備 > 擔架床: 手動擔架床; 電動擔架床
it: Commercio e industria > Medicina > Apparecchiature mediche > Lettighe e barelle: Lettighe e barelle manuali; Lettighe e barelle elettriche
el: Επιχειρηματικός & βιομηχανικός εξοπλισμός > Ιατρικά είδη > Ιατρικός εξοπλισμός > Ιατρικά φορεία & καρότσια μεταφοράς: Χειροκίνητα φορεία & καρότσια μεταφοράς; Ηλεκτροκίνητα φορεία & καρότσια μεταφοράς
th: ธุรกิจและอุตสาหกรรม > การแพทย์ > อุปกรณ์ทางการแพทย์ > เปลและเตียงเคลื่อนย้ายผู้ป่วย: เปลและเตียงเคลื่อนย้ายผู้ป่วยแบบแมนนวล; เปลและเตียงเคลื่อนย้ายผู้ป่วยไฟฟ้า
sk-SK: Obchod a priemysel > Zdravotníctvo > Zdravotnícke vybavenie > Zdravotnícke nosidlá: Ručné nosidlá; Elektrické nosidlá